【裁判字號】    95,易,691
【裁判日期】    951117
【裁判案由】    竊盜
【裁判全文】
臺灣屏東地方法院刑事判決               95年度易字第691號
聲  請  人  臺灣屏東地方法院檢察署檢察官
被      告  甲○○
                    （現於屏東監獄竹田分監另案執行中）
            丙○○
                    （現於屏東監獄竹田分監另案執行中）
上列被告等因竊盜案件，經檢察官聲請以簡易判決處刑（95年度
速偵字第146 號），本院認不得以簡易判決處刑，改依通常程序
審理，被告2 人於本院準備程序中就被訴事實均為有罪之陳述，
經本院合議庭裁定由受命法官獨任依簡式審判程序審理，判決如
下：
    主  文
甲○○共同竊盜，累犯，處有期徒刑柒月；又共同竊盜，累犯，
處有期徒刑捌月。應執行有期徒刑壹年貳月。
丙○○共同竊盜，處有期徒刑陸月；又共同竊盜，處有期徒刑柒
月。應執行有期徒刑壹年。
    事  實
一、甲○○前有多次竊盜前科，其中1 案於民國94年間，經臺灣
    高雄地方法院94年度簡字第5438號判處有期徒刑4 月確定，
    甫於95年3 月28日縮短刑期執行完畢；丙○○（原名劉鳳真
    ）亦有多次竊盜前科，其中1 案於93年間，經臺灣高雄地方
    法院93年度易字第563 號判處有期徒刑1 年確定，復經法院
    就另案毒品案件所處有期徒刑10月、5 月定其應執行有期徒
    刑2 年1 月確定，經入監服刑後，甫於95年4 月13日假釋出
    監，為下列犯行時，仍在假釋期間（未構成累犯）。
二、詎甲○○、丙○○均不知悛悔，竟基於意圖為自己不法所有
    之犯意聯絡，先後於下列時、地，共同徒手竊取他人財物：
  (一)95年10月19日上午9 時許，由甲○○駕駛車牌號碼OA-7391
    號自用小客車，搭載丙○○，相偕前往乙○○位於高雄縣美
    濃鎮○○路○ 段50號住處前，由丙○○下車徒手竊取乙○○
    置於屋外牆邊之馬達1 具，甲○○則在車內把風、接應。嗣
    得手後，渠2 人即駕車將贓物載往不知情之何麗卿所經營、
    設於屏東縣里港鄉○○路1 號「和三資源回收場」變賣，賣
    得現金新台幣（下同）650 元，且旋即因共同購買毒品施用
    而花用殆盡。
  (二)又於同日即95年10月19日下午2 時許，甲○○再駕駛上開車
    輛搭載丙○○，行經丁○○所經營位於屏東縣里港鄉○○路
    4 之12號之乳牛場，見丁○○所放置於圍牆內之鐵製水溝蓋
    ，因逐塊向上堆疊結果，致最上方之5 塊有部分突出於圍牆
    上方之鐵欄杆外，丙○○遂下車，以徒手將水溝蓋突出部分
    自鐵欄杆外抽出而竊取之，甲○○則在車內把風、接應，合
    計竊得水溝蓋5 塊。嗣渠2 人又將竊得贓物載至上開「和三
    資源回收場」準備變賣，而自後車廂取出上開水溝蓋時，為
    警當場查獲。
三、案經高雄縣警察局六龜分局報告臺灣屏東地方法院檢察署檢
    察官聲請簡易判決處刑。
    理  由
一、本件被告甲○○、丙○○所犯係死刑、無期徒刑、最輕本刑
    為3 年以上有期徒刑以外之罪，其於本院準備程序中就被訴
    事實均為有罪之陳述，經本院合議庭裁定由受命法官獨任依
    簡式審判程序，先予敘明。
二、上揭事實，訊據被告甲○○、丙○○於警詢、偵查及本院審
    理中坦承不諱，且經被害人丁○○、乙○○於警詢中就失竊
    情節指述綦詳，並經證人何麗卿於警詢中證稱：伊確有收購
    被告2 人所出售之馬達等語在卷，復有贓物認領保管單2 紙
    、行竊地點照片3 張在卷可稽。又按伸手入他人住家、建物
    之門扇、牆垣、窗戶等設備竊取屋內之財物，身體雖未侵入
    住宅、建築物，但其行竊之手段，既已越進門扇、牆垣、窗
    戶，已使他人門扇、牆垣、窗戶等設備失其防閑之效用，自
    仍應論以刑法第321 條第1 項第2 款之踰越門扇、牆垣或安
    全設備罪（最高法院33年上字第1504號、41年台非字第38號
    判例意旨參照），查被告2 人於警詢中雖均供稱：係由被告
    丙○○伸手進入圍牆內竊取等語，然渠等於偵查及本院審理
    中改稱：因該水溝蓋堆疊結果，致上方5 塊有部分突出於圍
    牆上方之欄杆外，故直接以手抽取該突出部分即可竊得整塊
    水溝蓋，無庸伸入其內等語明確（見本院卷第69頁反面），
    復經對照警卷所附照片所示現場圍牆、欄杆設置情況，堪認
    被告2 人上開供述，非無可採，此外，復查無其他確切證據
    足認渠等確有以手越入牆垣或欄杆內之情形，自難遽認本件
    有刑法第321 條第1 項第2 款之適用，附此敘明。綜上調查
    結果，本件事證明確，被告2 人犯行均堪認定，應予論科。
三、查被告2 人上開所為，均係犯刑法第320 條第1 項之普通竊
    盜罪。被告2 人就前述2 次竊盜犯行間，有犯意聯絡及行為
    分擔，均為共同正犯。被告甲○○前有多次竊盜前科，其中
    1 案於94年間，經臺灣高雄地方法院94年度簡字第5438號判
    處有期徒刑4 月確定，甫於95年3 月28日縮短刑期執行完畢
    ，有臺灣屏東地方法院檢察署刑案資料查註紀錄表、臺灣高
    等法院被告前案紀錄表在卷可考，其於有期徒刑執行完畢5
    年內故意再犯本件有期徒刑以上之2 罪，均屬累犯，各應依
    刑法第47條第1 項規定加重其刑。被告等所為上開2 次竊盜
    犯行，犯意各別，行為互殊，應予分論併罰。檢察官原聲請
    意旨雖認被告2 人上開2 次竊盜犯行為屬接續犯云云，然所
    謂接續犯，必為數行為於同時同地或密切接近之時地實施，
    侵害同一之法益，各行為之獨立性極為薄弱，依一般社會健
    全觀念，在時間差距上，難以強行分開，在刑法評價上，以
    視為數個舉動之接續施行，合為包括之一行為予以評價，較
    為合理，始得論以接續犯（最高法院86年台上3295號判例參
    照），查被告2 人前揭行竊之時間、地點均非密接，所侵害
    之被害法益各異，其行為亦非屬一個犯罪之數舉動，自應獨
    立評價，各別論罪，檢察官於本院審理中亦認應予分論併罰
    ，併予敘明。爰審酌被告2 人前已有多次竊盜前科（有卷附
    臺灣屏東地方法院檢察署刑案資料查註紀錄表、臺灣高等法
    院被告前案紀錄表可參），詎不知戒慎自持，被告甲○○於
    前案執行完畢出監後、被告丙○○於假釋出監後，均僅間隔
    數月，即再度貪圖不勞而獲，而任意竊取他人財物變現花用
    ，顯未受刑罰之矯治，雖犯後均坦承犯行，且竊得之財物價
    值非重，仍不宜過度輕縱等一切情狀，分別量處如主文所示
    之刑，並各定其應執行之刑。
據上論斷，應依刑事訴訟法第452 條、273 條之1 第1 項、第29
9 條第1 項前段，刑法第28條、第320 條第1 項、第47條第1 項
、第51條第5 款，判決如主文。
本案經檢察官靳隆坤到庭執行職務
中    華    民    國     95    年   11    月    17    日
                      刑事第四庭    法  官  劉敏芳
以上正本證明與原本無異。
如不服本判決應於收受本判決送達後十日內向本院提出上訴書狀
，其未敘述上訴理由者，並得於提起上訴後十日內向本院補提理
由書狀（均須按他造當事人之人數附繕本）「切勿逕送上級法院
」
中    華    民     國   95     年   11     月   17    日
                                    書記官  許倬維
附錄本案論罪科刑法條：
中華民國刑法第320條
意圖為自己或第三人不法之所有，而竊取他人之動產者，為竊盜
罪，處5 年以下有期徒刑、拘役或5 百元以下罰金。


司法院資訊處製作；財團法人民間司法改革基金會備份。
